【裁判字號】    98,消債更,421
【裁判日期】    990107
【裁判案由】    更生事件
【裁判全文】
臺灣臺北地方法院民事裁定           98年度消債更字第421號
聲  請  人
即  債務人    甲○○
上列當事人聲請消費者債務清理事件，本院裁定如下：
    主  文
債務人甲○○自中華民國99年1月7日下午4時起開始更生程序。
命司法事務官進行本件更生程序。
    理  由
一、按債務人不能清償債務或有不能清償之虞者，得依本條例所
    定更生或清算程序，清理其債務；債務人對於金融機構因消
    費借貸、自用住宅借款、信用卡或現金卡契約而負債務，在
    聲請更生或清算前，應提出債權人清冊，以書面向最大債權
    金融機構請求協商債務清償方案，並表明共同協商之意旨；
    自債務人提出協商請求之翌日起逾三十日不開始協商，或自
    開始協商之翌日起逾九十日協商不成立，債務人得逕向法院
    聲請更生或清算，消費者債務清理條例第3條、第151條第1
    項及第153條分別定有明文。又法院裁定開始更生或清算程
    序後，得命司法事務官進行更生或清算程序，必要時得選任
    律師、會計師或其他適當之自然人或法人一人為監督人或管
    理人，復為同條例第16條第1項所明定。
二、本件聲請意旨略以：聲請人因信用卡契約、信用貸款而負債
    務，於消費者債務清理條例施行後，曾向最大債權機構中國
    信託商業銀行請求共同協商債務清償方案，惟債權銀行以依
    據消費者債務清理條例施行細則第44條規定，債權機構於債
    務人請求協商前已聲請法院開始強制執行程序，而不同意延
    緩執行者，視為協商不成立為由，開具協商不成立通知書，
    聲請人為清理債務，爰依法聲請更生云云。
三、經查，聲請人所主張不能清償債務之事實，業據提出96、97
    年度綜合所得稅各類所得資料清單、債權人清冊、聲請人及
    配偶財產及收入狀況說明書、聲請人及配偶在職證明、聲請
    人及配偶聯合稱信中心債權人清冊及信用報告書、協商不成
    立通知書影本等為証，就聲請人所提供之資料顯示，聲請人
    投保薪資為新台幣（以下同）20,100元，實領平均月薪資約
    為18,000元，依行政院主計處95年、96年及97年度所公告台
    北市每人每月最低基本生活費用為14,377元、14,881元及
    14,152元，聲請人陳報每月基本生活費為14,558元，堪屬合
    理，又聲請人主張其育有一子，與配偶各負擔2分之1之扶養
    費新台幣約6,550元，兩相加減後，足見聲請人之收入少於
    支出，已不能維持正常生活，顯然償還積欠中國信託商業銀
    行等多家金融機構共計1,344,104元之債務，是聲請人主張
    無力負擔債務，應堪信為真實；再者，依聲請人試擬之更生
    還款計畫草案，亦顯見聲請人確有還款之誠意，在已無多餘
    收入之情況下，聲請人仍願意每月清償4,300元，以更生方
    案履行期間八年計算，無擔保及無優先權之債權人得受清償
    之總額高於聲請人聲請更生前2年間可處分所得扣除自己及
    依法應受其扶養者之生活必要費用後之總額，有更生實益；
    此外，聲請人無消費者債務清理條例第6條第3項、第8條或
    第46條各款所定駁回更生聲請之事由存在，則聲請人聲請更
    生，應屬有據，爰裁定如主文第1項所示。又本件債務人業
    經裁定開始更生程序，並裁定命司法事務官進行本件更生程
    序，如主文第2項所示。
四、依首揭法條裁定如主文。
中    華    民    國    99    年    1     月    7     日
              民事第八庭    法      官  鄭麗燕
中    華    民    國    99    年    1     月    7     日
                            書  記  官  林婉瑩

司法院資訊處製作；財團法人民間司法改革基金會備份。
